# 关于现金流列报

提问人：不忘初心 3 时间：2022-04-18 16:32:27
报告期内发生的下列现金支出，是否应在现金流量表中列报为“购买商品、接受劳务支付的现金”项目中？
1 、生产车间发生的且计入制造费用的维修费、燃气费、水电费；
2 、预付的用于采购存货的款项；
3 、借支的用于采购存货的备用金；
4 、为采购原材料、在产品、产生品等发生的运费支出；
5 、为了销售商品而发生的运费支出；
6 、租赁生产用的厂房所支付的租赁费。

回答人：chenyiwei
明确可以列报为“购买商品、接受劳务支付的现金”项目中的只有 2 ； 3 可能可以（如果备用金周转足够快且最终都转为采购款）。其他情况，一般均作为“支付其他与经营活动有关的现金”列报。